# 对外投资

提问人：2504525880 时间：2022-05-13 15:57:18
陈版您好，A公司对外投资B公司，持股比例50%,合作方持股比例也是50%，针对此类投资，长期股权投资应该用权益法还是成本法核算？

回答人：chenyiwei
取决于A是否控制B。这需对照《企业会计准则第 33 号——合并财务报表（ 2014 年修订）》中规定的“控制三要素”来判断。对于两者持股比例相同的情况，需关注哪一方具备主导“对被投资企业可变回报影响最大的相关活动”的权力。

提问人：2504525880 时间：2022-05-17 13:36:56
属于共同控制，B公司的所有重大事项都要，A公司同合作方一块协商确认。A公司无法单方面决定B公司的重大事项，上述情形应该采用权益法核算吗？

回答人：chenyiwei
如果明确是共同控制，则要区分是共同经营还是合营企业。对合营企业按权益法核算。